臺灣屏東地方法院刑事判決              99年度易字第1135號
聲  請  人  臺灣屏東地方法院檢察署檢察官
被      告  吳南昌
選任辯護人  駱怡雯律師
被      告  王琦琁
選任辯護人  劉家榮律師
上列被告因家暴傷害案件，經檢察官聲請簡易判決處刑（99年度
偵字第4093號、第6816號），本院認不得以簡易判決處刑，改依
通常程序審理，並判決如下：
    主  文
本件公訴不受理。
    理  由
一、聲請簡易判決處刑（與起訴有同一效力）意旨略以：被告吳
    南昌與被告王琦琁係夫妻，雙方具有家庭暴力防治法第3 條
    第1 款所定之家庭成員關係。吳南昌於民國98年10月4 日晚
    間11時餘，在屏東縣東港鎮○○路25之71號住處內，因細故
    與王琦琁發生爭吵，王琦琁欲出去，吳南昌不讓王琦琁出去
    ，遂基於傷害人身體之犯意，徒手毆打王琦琁並抓王琦琁脖
    子，致王琦琁受有頸部抓傷、兩側前臂及膝部瘀傷等傷害。
    另於98年11月20日晚間11時多許至翌日凌晨0 時5 分許間某
    時，在上址住處內，因吳南昌要將小孩抱到其母親郭惠琴房
    間由其母親照顧，而王琦琁不願意，雙方因而起爭執，竟互
    相基於傷害人身體之犯意，雙方發生推擠毆打，王琦琁另用
    嘴咬吳南昌手臂，吳南昌則用手掐王王琦琁子，致王琦琁受
    有頭部外傷、頸部挫傷、下唇、右腕、右上臂、左上臂、左
    前臂挫擦傷、右大腿挫傷等傷害，吳南昌則受有左前臂咬傷
    、前胸、右前臂擦挫傷、右踝擦挫傷等傷害，因認被告吳南
    昌、王琦琁均涉有刑法第277 條第1 項之傷害罪嫌等語。
二、按告訴乃論之罪，告訴人於第一審辯論終結前，得撤回其告
    訴，又告訴乃論之罪，告訴經撤回者，應諭知不受理之判決
    ，且得不經言詞辯論為之，刑事訴訟法第238 條第1 項、第
    303條第3款、第307條，分別定有明文。
三、本件告訴人王琦琁告訴被告吳南昌傷害，告訴人吳南昌告訴
    被告王琦琁傷害案件，聲請簡易判決處刑意旨認均係觸犯刑
    法第277 條第1 項之傷害罪，依同法第287 條前段之規定，
    須告訴乃論。茲因告訴人即被告王琦琁、吳南昌於100 年7
    月20日本院審理時均當庭具狀撤回告訴，有本院審判筆錄1
    份及刑事撤回告訴狀2 份在卷可稽（附於本院卷第240 至24
    3 頁），揆諸上開說明，本件爰不經言詞辯論，逕為不受理
    之諭知。
據上論斷，應依刑事訴訟法第452 條、第303 條第3 款、第307
條，判決如主文。
中    華    民    國   100    年    7     月    22    日
                    刑事第五庭  審判長法  官  林家聖
                                      法  官  黃柏霖
                                      法  官  謝濰仲
以上正本證明與原本無異。
如不服本判決應於收受判決後10日內向本院提出上訴書狀，並應
敘述具體理由；其未敘述上訴理由者，應於上訴期間屆滿後20日
內向本院補提理由書（均須按他造當事人之人數附繕本）「切勿
逕送上級法院」。
中    華    民    國   100    年    7     月    22    日
                                      書記官  溫訓暖